tr: Oynatıcı Sürücüsü Türü: Kemer; Direkt; Boş; Diğer
el: Τύπος μονάδας πικάπ: Ζώνη; Άμεσο; Στα μετόπισθεν; Άλλο
bg-BG: Тип задвижване на плейъра: Лентов; Директен; Инерционен механизъм; Други
ja: プレイヤーの駆動方式: ベルト; ダイレクト; アイドラー; その他
sl-SI: Vrsta pogona predvajalnika: Jermenski; Direktni; Prosto kolo; Drugo
nb: Spillerstasjonstype: Belte; Direkte; Tomgang; Annet
pt-BR: Tipo de unidade de reprodução: Cinto; Direto; Preguiçoso; Outro
sv: Drivtyp för spelare: Bälte; Direkt; Mellanhjul; Övrigt
en: Player drive type: Belt; Direct; Idler; Other
nl: Spelersaandrijvingstype: Riem; Direct; Loopwiel; Andere
ko: 플레이어 드라이브 유형: 벨트; 다이렉트; 아이들러; 기타
cs: Typ jednotky přehrávače: Pásová; Přímý; Idler; Jiné
it: Tipo di trasmissione del giradischi: Cintura; Diretto; Trazione a puleggia; Altro
pt-PT: Tipo de unidade do leitor: Cinto; Direta; Polia; Outro
ru: Тип привода проигрывателя: Ремень; Прямой; Натяжитель; Другой
zh-TW: 播放器驅動程式類型: 腰帶; 直驅; 惰輪; 其他
es: Tipo de unidad del reproductor: Cinturón; Directo; Rodillo; Otros
de: Player-Laufwerktyp: Band; Direkt; Laufrad; Sonstiges
zh-CN: 播放器驱动类型: 带式; 直接; 惰轮; 其他
fr: Type de lecteur de reproduction: A bande; Direct; Pignon; Autre
pl: Typ napędu odtwarzacza: Pas; Bezpośrednia; Idler; Inne
ro-RO: Tipul unității de redare: Bandă; Direct; Rolă; Altele
vi: Loại dẫn động máy phát: Máy chà nhám băng; Trực tiếp; Bánh đệm; Khác
lt-LT: Grotuvo diskų įtaiso tipas: Diržas; Tiesioginis; Tuščiaeigis skriemulys; Kita
hu: Lejátszómeghajtó típusa: Szíj; Közvetlen; Idler; Egyéb
sk-SK: Typ pohonu gramofónu: Opasok; Priamy; Neaktívny hráč; Iné
hr-HR: Pogonski mehanizam gramofona: Remen; Izravno; Idler; Ostalo
da: Afspillerdrevtype: Bælte; Direkte; Ledig; Andet
fi: Soittimen levyasematyyppi: Vyö; Suora; Tyhjäpyörä; Muu
th: ประเภทไดรฟ์เครื่องเล่น: สายพานขัด; เครื่องเล่นแผ่นเสียงแบบระบบขับตรง; เครื่องเล่นแผ่นเสียงแบบระบบล้อหมุนขัด; อื่นๆ